# 关于C有限合伙制并购基金该如何并表的问题

提问人：chenyiwei 时间：2017-05-04 19:12:39
根据“4、投资方式：基金以股权方式投资于某地产项目”，即该基金的投资方向是事先已经确定的，在此情况下投资决策委员会的决策权不具有实际意义。对这类情况，一般处理原则是：该被投资的房地产开发项目在谁（A或B）的旗下，该基金就纳入谁的合并报表范围。因为该基金就是为该企业融资目的服务的结构化主体。 在控制方的合并报表层面，应将该基金中除了本方劣后级出资份额以外的合伙人出资份额全部列作负债，归属于其他合伙人的收益列入利息支出，该利息支出可根据借款费用资本化的相关规定考虑能否计入合并报表层面的开发成本中。

回答人：chenyiwei
根据“4、投资方式：基金以股权方式投资于某地产项目”，即该基金的投资方向是事先已经确定的，在此情况下投资决策委员会的决策权不具有实际意义。对这类情况，一般处理原则是：该被投资的房地产开发项目在谁（A或B）的旗下，该基金就纳入谁的合并报表范围。因为该基金就是为该企业融资目的服务的结构化主体。 在控制方的合并报表层面，应将该基金中除了本方劣后级出资份额以外的合伙人出资份额全部列作负债，归属于其他合伙人的收益列入利息支出，该利息支出可根据借款费用资本化的相关规定考虑能否计入合并报表层面的开发成本中。

提问人：海布里的天空 时间：2017-05-05 13:44:04
谢谢陈老师的解答。第四点的投资方式我写错了，应该是“原则上仅用于双方认可的其他区域的地产项目并购，基金资金以“股权”或“股+债”的形式投资”。
A公司和B公司对所投资的地产项目并没有股权关联关系，但有可能是B公司的关联方的代建项目（向业主方收取代建费）。这种情形下，A公司或B公司难道还要合并C有限合伙制并购基金吗？我认为是不用的，因为A公司和B公司的出资份额都是12.5%，都不能控制该并购基金，应作为重大影响的联营企业核算。

回答人：chenyiwei
是否对投资项目都不控股，属于纯财务性投资？实际操作中是否确实均需双方一致同意？如果是，则可能A和B均不控制该基金。

提问人：海布里的天空 时间：2017-05-08 15:12:10
陈老师的，该并购基金对所投资项目是有可能控股的，采取的投资方式也多样，比如股权、债权、股权+债权三种模式。

回答人：chenyiwei
如果控股，则投资对象是与A还是B更相关？该基金的设立是为了A还是B的并购融资目的？

提问人：zengfengxia 时间：2017-05-17 11:31:46
陈版“对这类情况，一般处理原则是：该被投资的房地产开发项目在谁（A或B）的旗下，该基金就纳入谁的合并报表范围。因为该基金就是为该企业融资目的服务的结构化主体。” 为什么开发项目在谁的旗下会影响结构化主体的控制权归属判断？这个判断是不是还需要有其他前提，比如投资方向不得变更等等？

回答人：chenyiwei
一般情况下都不会发生投资方向变更的情况。当然加上该约定也可以。

提问人：呼叫帮助 时间：2017-06-24 22:14:54
陈版如何判断该公司为纯财务性投资公司，何为纯财务性投资公司，哪类公司属于纯财务性投资公司？

回答人：chenyiwei
参照 2014 年修订后的合并报表准则中对“投资性主体”的相关规定判断。